sl-SI: Tip niveliranja plošče: Asistirano; Samodejno; Samodejno (samodejna mreža); Dinamični; Hibridni; Ročni; Brez; Drugo
vi: Loại cân bằng bàn in: Có hỗ trợ; Tự động; Tự động (lưới tự động); Động; Kết hợp; Thủ công; Không có; Khác
cs: Typ vyrovnávání podložky: Asistované; Automatická; Automatické (auto-mesh); Dynamický; Hybridní; Ruční; Žádný; Jiné
sv: Bäddnivelleringstyp: Assisterad; Automatisk; Automatisk (auto-mesh); Dynamisk; Hybrid; Manuell; Inga; Övrigt
es: Tipo de nivelación de la cama: Asistido; Automático; Automático (malla automática); Dinámico; Híbrido; Manual; Ninguno; Otros
it: Tipo di livellamento del piano: Assistito; Automatico; Automatico (auto-mesh); Dinamica; Ibrido; Manuale; Nessuna; Altro
en: Bed leveling type: Assisted; Automatic; Automatic (auto-mesh); Dynamic; Hybrid; Manual; None; Other
el: Τύπος ευθυγράμμισης πλατφόρμας: Υποβοηθούμενη; Αυτόματος; Αυτόματη (αυτόματο πλέγμα); Δυναμικό; Υβριδικό; Μη αυτόματος; Καμία; Άλλο
pt-BR: Tipo de nivelamento da mesa: Assistido; Automática; Automático (malha automática); Dinâmico; Híbrido; Manual; Nenhum; Outro
fr: Type de nivellement du plateau: Assisté; Automatique; Automatique (maillage automatique); Dynamique; Hybride; Manuel; Aucune; Autre
da: Printfladejusteringstype: Assisteret; Automatisk; Automatisk (auto-mesh); Dynamisk; Hybrid; Manuel; Ingen; Andet
nb: Plateutjevningstype: Assistert; Automatisk; Automatisk (auto-mesh); Dynamisk; Hybrid; Manuell; Ingen; Annet
pt-PT: Tipo de nivelamento da mesa: Assistido; Automático; Automático (malha automática); Dinâmico; Híbrido; Manual; Nenhum; Outro
ro-RO: Tip de nivelare a patului: Asistată; Automată; Automată (auto-mesh); Dinamic; Hibrid; Manual; Niciuna; Altele
zh-TW: 平台調平類型: 輔助式; 自動; 自動（自動網格）; 動圈式; 混合; 手動; 無; 其他
fi: Alustan tasaustyyppi: Avustettu; Automaattinen; Automaattinen (auto-mesh); Dynaaminen; Hybridi; Manuaalinen; Ei mitään; Muu
ru: Тип выравнивания платформы: С поддержкой; Автоматический; Автоматическое (авто-сетка); Динамический; Гибридные; Ручной; Нет; Другой
nl: Bed nivelleringstype: Geassisteerd; Automatisch; Automatisch (auto-mesh); Dynamisch; Hybride; Handmatig; Geen; Andere
hu: Ágyszintezés típusa: Asszisztált; Automatikus; Automatikus (auto-mesh); Dinamikus; Hibrid; Manuális; Egyik sem; Egyéb
bg-BG: Тип нивелиране на леглото: Асистирано; Автоматичен; Автоматично (авто-мрежа); Динамичен; Хибрид; Ръчен; Няма; Други
pl: Typ poziomowania stołu roboczego: Wspomagane; Automatyczne; Automatyczne (auto-siatka); Dynamiczny; Hybrydowy; Ręczne; Brak; Inne
de: Bett-Nivellierungstyp: Assistiert; Automatisch; Automatisch (Auto-Mesh); Dynamisch; Hybrid; Manuell; Keine; Sonstiges
ja: ベッドレベリングタイプ: アシスト式; オートマチック; 自動（オートメッシュ）; ダイナミック; ハイブリッド; マニュアル; なし; その他
ko: 베드 레벨링 유형: 보조형; 자동; 자동 (오토메시); 다이나믹; 하이브리드; 수동; 없음; 기타
tr: Tabla seviyeleme tipi: Destekli; Otomatik; Otomatik (otomatik ağ); Dinamik; Hibrit; Manuel; Hiçbiri; Diğer
th: ประเภทการปรับระดับแท่นพิมพ์: ช่วยเหลือ; อัตโนมัติ; อัตโนมัติ (ออโต้เมช); ไดนามิก; ไฮบริด; มือเข็น; ไม่มี; อื่นๆ
zh-CN: 床面调平类型: 辅助; 自动; 自动（自动网格）; 动圈式; 混合; 手动; 无; 其他
sk-SK: Typ vyrovnávania podložky: Asistované; Automatický; Automatické (auto-mriežka); Dynamický; Hybridný; Manuálne ovládanie; Žiadny; Iné
hr-HR: Vrsta niveliranja platforme: Potpomognuto; Automatsko; Automatsko (auto-mreža); Dinamički; Hibridni; Ručno; Nema; Ostalo
lt-LT: Platformos lygiavimo tipas: Asistuojamas; Automatinis; Automatinis (auto-tinklelis); Dinaminis; Hibridinė; Rankinis; Nėra; Kita